臺灣花蓮地方法院民事判決 
110年度花簡字第455號
原      告  魏華民  
被      告  黃洄    
上列當事人間請求侵權行為損害賠償事件，本院於民國111年1月
13日言詞辯論終結，判決如下：
    主  文
被告應給付原告新臺幣39,917元，及自民國110年12月1日起至清
償日止，按年息百分之五計算之利息。
原告其餘之訴駁回。
訴訟費用由被告負擔百分之17，餘由原告負擔。
本判決第一項得假執行。但被告如以新臺幣39,917元為原告供擔
保後，得免為假執行。
原告其餘假執行之聲請駁回。 
    事實及理由
一、原告起訴主張：被告於民國110年9月1日時駕駛車牌號碼00-
    0000號小客車，在行經花蓮縣吉安鄉吉昌一街及吉昌一街18
    9巷交叉口時，不慎撞擊原告所駕駛車牌號碼000-0000號汽
    車（下稱系爭車輛），致原告所有系爭車輛受損（下稱系爭
    事故），並支出修理費用新臺幣（下同）114,500元，且受
    有交通費損失30,000元、不能工作損失60,000元，並請求給
    付精神慰撫金30,000元。且因本件事故，系爭車輛送修理廠
    修理，拖了一個多月後，才開回車子，期間都跟朋友借車。
    爰依民法第184條第1項前段、第2項、第191條之2規定，請
    求被告負損害賠償責任等語。並聲明：㈠被告應給付原告234
    ,500元及自民國110年12月1日起至清償日止，按年息百分之
    五計算之利息。㈡願供擔保，請准宣告假執行。
二、被告則以：伊並不否認有撞到系爭車輛並造成損害，但覺得
    賠償金額太高，只願意賠償36,000元等語置辯。
三、本院之判斷：
　㈠按因故意或過失，不法侵害他人之權利者，負損害賠償責任
    ；汽車、機車或其他非依軌道行駛之動力車輛，在使用中加
    損害於他人者，駕駛人應賠償因此所生之損害，民法第184
    條第1項前段、第191條之2前段分別定有明文。
　㈡查原告主張之上開事實，業據其提出東昌汽車股份有限公司
    估價單、花蓮縣警察局吉安分局吉安派出所道路交通事故當
    事人登記聯單為證（見本院卷第15頁、19頁），並經本院職
    權函調系爭事故調查卷宗確認無訛（見本院卷第39-66頁）
    ，且被告有因「支線道車不讓幹線道車先行」之原因遭交通
    舉發（見本院卷第57頁），復不爭執其確有撞擊系爭車輛造
    成原告受有損害，故此部份之事實，應已足堪認定，故被告
    自應就本件事故負侵權行為損害賠償責任。
　㈢又不法毀損他人之物者，應向被害人賠償其物因毀損所減少
    之價額；負損害賠償責任者，除法律另有規定或契約另有訂
    定外，應回復他方損害發生前之原狀；債權人得請求支付回
    復原狀所必要之費用，以代回復原狀，民法第196條、第213
    條第1項、第3項分別定有明文。另依民法第196條請求賠償
    物被毀損所減少之價額，得以修復費用為估定之標準，但以
    必要者為限，例如：修理材料以新品換舊品，應予折舊（最
    高法院77年5月17日第9次民事庭會議決議參照）。經查，原
    告主張之出系爭車輛維修費用共計114,500元（零件、材料
    費用89,500元、拆裝工資14,000元、烤漆費用11,000元），
    並提出估價單為證。惟系爭車輛係於105年3月出廠，有本院
    職權查詢之系爭車輛車籍資料為憑（見本院卷第71頁），至
    車禍發生時（110年9月1日）已使用5年6月，揆諸上開說明
    ，以新品換舊品而更換之零件，自應予以折舊。依所得稅法
    施行細則第48條第1項規定：「採平均法者，以固定資產成
    本減除殘值後之餘額，按固定資產耐用年數表規定之耐用年
    數平均分攤，計算每期折舊額」，參以86年12月30日行政院
    台86財字第52051號函所頒之「固定資產耐用年數表」，自
    用小客車之耐用年數為5年，再參酌營利事業所得稅查核準
    則第95條第6款規定「固定資產提列折舊採用平均法、定率
    遞減法或年數合計法者，以一年為計算單位；其使用期間未
    滿一年者，按實際使用之月數相當於全年之比例計算之；不
    滿一月者，以月計」。系爭車輛為105年3月出廠，距離車禍
    於110年9月1日發生時，已使用逾5年，僅存殘價。本件零件
    部分維修金額為89,500元，殘價＝取得成本÷（耐用年數＋1）
    即89,500元÷6＝14,917元（元以下四捨五入）。是系爭車輛
    更新零件部分之損害經折舊後之價額應為14,917元。據此，
    再加上無須折舊之工資14,000元、烤漆費用11,000元，系爭
    車輛原告得請求之修復費用為39,917元【計算式：14,000元
    +11,000元+14,917元=39,917元】，逾此範圍者，不應准許
    。
  ㈣末按給付無確定期限者，債務人於債權人得請求給付時，經
    其催告而未為給付，自受催告時起，負遲延責任。其經債權
    人起訴而送達訴狀，或依督促程序送達支付命令，或為其他
    相類之行為者，與催告有同一之效力；遲延之債務，以支付
    金錢為標的者，債權人得請求依法定利率計算之遲延利息；
    應付利息之債務，其利率未經約定，亦無法律可據者，週年
    利率為百分之5，民法第229條第2項、第233條第1項前段及
    第203條分別定有明文。經查，原告請求被告應賠償之前開
    金額，並未定有給付之期限及利率，被告應自受催告時起負
    遲延責任，並依法定利率給付遲延利息。是以，原告請求自
    民事起訴狀繕本送達被告之翌日即110年12月1日起（見本院
    卷第31頁）至清償日止，按年息5%計算法定遲延利息之部分
    ，核與上開規定相符，應予准許。
　㈤至原告另請求精神慰撫金30,000元、不能工作損失60,000元
    部分，因原告於系爭事故未受有體傷，尚難謂有何受人格權
    侵害及無法工作之損失，故就此二部分之主張，為無理由，
    應予駁回；又就支出交通費30,000元部分，經本院於言詞辯
    論期日當庭曉諭原告若有相關單據方得請求，然其迄今俱未
    能提出相關證據以實其說，且原告亦於同日自承該段時間係
    向朋友借車而非租車（見本院卷第69-70頁），是其此部份
    之主張應無實際支出而不得請求之。
四、綜上所述，原告依侵權行為法律關係，請求被告給付如主文
    第一項所示之金額，及自110年12月1日起至清償日止，按年
    息百分之5計算之利息，為有理由，應予准許，逾此範圍之
    請求，為無理由，應予駁回。
五、本件係依民事訴訟法第427條第1項規定適用簡易訴訟程序，
    而為被告部分敗訴之判決，就原告勝訴部分依同法第389條
    第1項第3款規定，應依職權就原告勝訴部分宣告假執行，原
    告雖聲明此部分供擔保宣告假執行，惟此僅促使法院職權發
    動，不另為假執行准駁之諭知。並依同法第392條第2項規定
    ，依職權宣告如被告為原告預供擔保，得免為假執行。至原
    告敗訴部分既經駁回，其假執行之聲請即失所附麗，應併予
    駁回。
六、訴訟費用負擔之依據：民事訴訟法第79條。
中　　華　　民　　國　　111 　年　　1 　　月　　21　　日
                  花蓮簡易庭  法　官　蔡培元
以上正本係照原本作成。
如不服本判決，應於送達後20日內，向本院提出上訴狀（上訴狀
須表明上訴理由）並繳納上訴審裁判費；如於本判決宣示後送達
前提起上訴者，應於判決送達後20日內補提上訴理由書（均須按
他造當事人之人數附繕本）。
如委任律師提起上訴者，應一併繳納上訴審裁判費。
中　　華　　民　　國　　111 　年　　1 　　月　　21　　日
                              書記官　謝佩真